【裁判字號】    99,交聲,528
【裁判日期】    991223
【裁判案由】    違反道路交通管理處罰條例聲明異議
【裁判全文】
臺灣新竹地方法院交通事件裁定         99年度交聲字第528號
原處分機關  交通部公路總局新竹區監理所
異  議  人  曾常明
即受處分人
上列異議人即受處分人因違反道路交通管理處罰條例案件，對於
交通部公路總局新竹區監理所民國99年9 月16日竹監營字第裁50
-DB0000000號違反道路交通管理事件裁決書所為處分聲明異議，
本院裁定如下：
    主  文
異議駁回。
    理  由
一、按車輛面對圓形紅燈表示禁止通行，不得超越停止線或進入
    路口，道路交通標誌標線號誌設置規則第206 條第5 款第1
    目定有明文。次按汽車行駛至交岔路口，其行進、轉彎，應
    遵守燈光號誌，道路交通安全規則第102 條第1 項第1 款亦
    定有明文。又汽車駕駛人，行經有燈光號誌管制之交岔路口
    闖紅燈者，處新臺幣1,800 元以上5,400 元以下罰鍰，並應
    記違規點數3 點，道路交通管理處罰條例第53條第1 項、63
    條第1 項第3 款分別定有明文。
二、原處分意旨略以：異議人即受處分人曾常明於民國99年8 月
    4 日15時13分，騎乘車牌號碼IUX-823 號重型機車，行經龍
    潭鄉○○路與南龍路口該有燈光號誌管制之交叉路口時闖紅
    燈，經桃園縣政府警察局龍潭分局警員當場拍照採證後，填
    製桃警局交字第DB0000000 號舉發違反道路交通管理事件通
    知單逕行舉發，嗣異議人於應到案日期前表示不服，經原處
    分機關即交通部公路總局新竹區監理所認異議人確有前揭違
    規情事，乃依道路交通管理處罰條例第53條第1 項、違反道
    路交通管理事件統一裁罰基準表及道路交通管理處罰條例第
    63條第1 項第3 款之規定，於99年9 月16日以竹監營字第裁
    50-DB0000000號裁決書，裁處異議人罰鍰新臺幣（下同）1,
    800 元，並記違規點數3 點等語。
三、聲明異議意旨略以：異議人無闖紅燈之違規行為，為此爰依
    法聲明異議，請求撤銷原處分等語。
四、經查：異議人曾常明騎乘車牌號碼IUX-823 號重型機車，於
    前開時、地，經警員舉發闖紅燈之違規行為等情，有舉發違
    反道路交通管理事件通知單1 紙及舉發違規照片3 張附卷可
    稽。依卷附舉發違規照片所示，警員拍攝時間為99年8 月4
    日15時13分，拍攝地點係在桃園縣龍潭鄉○○路與南龍路口
    ，觀諸卷附警員連續拍攝之照片，清晰可見該路口之交通號
    誌時值紅燈，而車號IUX-823 號之駕駛人即異議人，於燈光
    號誌已顯示紅燈之情形下，仍駕駛該車超越路口停止線，復
    穿越行人穿越道，再繼續直行進入路口向前行駛，足證異議
    人於上開路口燈號顯示紅燈後，猶不停車，仍穿越停止線持
    續直行行駛，其違規事證明確，並有本院公務電話紀錄可憑
    。異議人辯稱伊無闖紅燈云云，顯係事後卸責之詞，要屬無
    稽。綜據上證，異議人於上揭時地確駕駛車號IUX-823 號重
    型機車而有上開闖紅燈之違規事實，洵堪認定。
五、綜上所述，異議人所辯上情，殊無足取，其有上開交通違規
    行為，洵屬明確，從而，原處分機關援引道路交通管理處罰
    條例第53條第1 項、第63條第1 項第3 款及違反道路交通管
    理事件統一裁罰基準表之規定，處異議人罰鍰1,800 元，並
    記違規點數3 點，核無不合，異議人猶執前詞指摘，非有理
    由，應予駁回。
六、依道路交通管理處罰條例第87條第2 項、道路交通事件處理
    辦法第18條，裁定如主文。
中    華    民    國    99    年    12    月    23    日
                  交通法庭  法  官  李毓華
以上正本證明與原本無異。
如不服本裁定，應於裁定送達後5日內向本院提出抗告狀。
中    華    民    國    99    年    12    月    23    日
                            書記官  陳美利

司法院資訊處製作；財團法人民間司法改革基金會備份。
